# 按照“股份支付准则有关规定”与按照“职工薪酬准则有关规定“进行会计处理的区别

提问人：89898 时间：2023-02-10 14:45:50
如果职工因回售股份取得的收益与企业自身权益工具价值相关，则属于股份支付，企业应当按照股份支付准则有关规定，确认相关费用；如果职工回售取得的收益与企业自身权益工具价值没有密切关系，则不属于股份支付，企业应当按照职工薪酬准则有关规定，在职工为取得该收益提供服务的期间内分期确认职工薪酬费用。
请问按照“股份支付准则有关规定，确认相关费用”与按照“职工薪酬准则有关规定，在职工为取得该收益提供服务的期间内分期确认职工薪酬费用”有什么本质上的区别吗？

回答人：chenyiwei
这两者的费用计量方法有较大不同，类似于权益结算股份支付和现金结算股份支付的区别。简单来说，权益结算股份支付费用的计量仅取决于相关权益工具在授予日的公允价值，后续除非发生条款和条件的修改，其计量基础保持不变，与回购时需支付的金额无直接关系。而现金结算股份支付以及职工薪酬相关成本费用的计量与未来应支付的金额（包括回购款）直接相关，随着对回购款金额的估计发生变化而相应变动。